臺灣南投地方法院刑事判決
110年度審交易字第177號
公  訴  人  臺灣南投地方檢察署檢察官  
被      告  劉東讓


上列被告因公共危險案件，經檢察官提起公訴（110年度偵字第3
409號），因被告於準備程序中就被訴事實為有罪之陳述，經告
以簡式審判程序之旨，並聽取當事人意見後，本院合議庭裁定進
行簡式審判程序，判決如下：
    主    文
劉東讓駕駛動力交通工具而吐氣所含酒精濃度達每公升零點二五
毫克以上，累犯，處有期徒刑壹年壹月。
    犯罪事實
一、劉東讓於民國110年4月28日晚間9時許，在南投縣○○市○○路0
    段000巷00號住處內飲用啤酒後，明知吐氣所含酒精濃度達每
    公升0.25毫克以上者，不得駕駛動力交通工具，仍於同日晚間
    10時36分許，駕駛屬動力交通工具之醫療用電動代步車行駛
    於道路。嗣於同日晚間11時6分許，行經南投縣南投市大庄
    路南田枝28電桿處，不慎駛出車道跌入水溝肇生交通事故。
    經警據報前往處理，並於翌（29）日凌晨0時23分許對其施
    以吐氣酒精濃度測試，測得吐氣所含酒精濃度為每公升1.53毫克
    ，始查悉上情。
二、案經南投縣政府警察局南投分局報告臺灣南投地方檢察署檢
    察官偵查起訴。
    理    由
一、本件被告劉東讓所犯係死刑、無期徒刑或最輕本刑為3年以
    上有期徒刑或高等法院管轄第一審案件以外之罪，其於準備
    程序期日就被訴事實為有罪之陳述，經本院告知簡式審判程
    序之旨，並聽取公訴人及被告之意見後，經合議庭依刑事訴
    訟法第273條之1第1項規定，裁定由受命法官獨任進行簡式
    審判程序，是依刑事訴訟法第273條之2規定，本件之證據調
    查，不受同法第159條第1項、第161條之2、第161條之3、第
    163條之1及第164條至第170條規定之限制，合先敘明。
二、上開犯罪事實，業據被告於警詢、偵查及本院審理時均坦承
    不諱（見警卷第1-5頁、偵卷第10-11頁、本院卷第29-32、3
    5-39頁），復有南投縣政府警察局南投分局南投派出所當事
    人酒精測定紀錄表、財團法人工業技術研究院呼氣酒精測試
    器檢定合格證書、道路交通事故現場圖、道路交通事故調查
    報告表㈠㈡各1份及現場照片5張附卷可參（見警卷第6-7、10-
    15頁），足認被告前揭任意性自白與事實相符，堪予採信。
    從而，本件事證已臻明確，被告上開犯行洵堪認定，應予依
    法論科。
三、論罪科刑：
  ㈠核被告所為，係犯刑法第185條之3第1項第1款之駕駛動力交
    通工具而吐氣所含酒精濃度達每公升0.25毫克以上之罪。
  ㈡又被告前因酒後駕車之公共危險案件，經本院以107年度審交
    易字第117號判決判處有期徒刑11月確定，被告入監執行後
    ，於108年8月4日徒刑執行完畢出監等情，有臺灣高等法院
    被告前案紀錄表在卷可稽，其受徒刑執行完畢後，5年以內
    故意再犯本件有期徒刑以上之罪，為累犯。而本院審酌司法
    院釋字第775號解釋意旨，認被告所犯本案為故意犯酒後駕
    車之公共危險罪，與前案所犯罪質相同，故其對前次刑罰反
    應力顯然薄弱，是認被告本案犯行，倘加重其最低法定本刑
    ，尚無罪刑不相當之情形，爰依刑法第47條第1項規定加重
    其刑。
  ㈢爰以行為人之責任為基礎，審酌被告除前開構成累犯之罪外
    ，尚有多次酒後駕車之公共危險前案紀錄，此有上開前案紀
    錄表在卷可憑，竟仍不知記取教訓，今又再為本件犯行。而
    酒精成分對人之意識、控制能力具有不良影響，超量飲酒後
    會導致對週遭事物之辨識及反應能力較平常狀況薄弱，因而
    酒後駕車在道路上行駛，對往來之公眾具有高度危險性，被
    告竟仍僅圖一己往來交通之便，飲酒後駕駛屬動力交通工具
    之醫療用電動代步車上路，且不慎駛出車道跌入水溝而肇事
    ，幸未造成其他無辜用路人之傷亡。復斟酌被告犯後坦承犯
    行、本件酒測濃度值非低及被告於本院審理時自陳高中肄業
    、無業等一切情狀，暨參酌檢察官具體求刑及被告對於科刑
    之意見後，量處如主文所示之刑。
據上論斷，依刑事訴訟法第273條之1第1項、第299條第1項前段
，判決如主文。
本案經檢察官簡汝珊提起公訴，檢察官吳宣憲到庭執行職務。
中　　華　　民　　國　　110 　年　　10　　月　 21  　日
　　　　　　　　　刑事第四庭  法　官　  蔡霈蓁
以上正本與原本無異。
如不服本判決應於收受送達後20日內向本院提出上訴書狀，並應
敘述具體理由；其未敘述上訴理由者，應於上訴期間屆滿後20日
內向本院補提理由書（均須按他造當事人之人數附繕本）「切勿
逕送上級法院」。
                              書記官　　郭勝華　　　　　
中　　華　　民　　國　　110 　年　　10　　月　　21　　日
附錄論罪科刑法條：
中華民國刑法第185條之3
駕駛動力交通工具而有下列情形之一者，處2 年以下有期徒刑，
得併科20萬元以下罰金：
一、吐氣所含酒精濃度達每公升零點二五毫克或血液中酒精濃度
    達百分之零點零五以上。
二、有前款以外之其他情事足認服用酒類或其他相類之物，致不
    能安全駕駛。
三、服用毒品、麻醉藥品或其他相類之物，致不能安全駕駛。因
    而致人於死者，處3年以上10年以下有期徒刑；致重傷者，
    處1年以上7年以下有期徒刑。
曾犯本條或陸海空軍刑法第54條之罪，經有罪判決確定或經緩起
訴處分確定，於五年內再犯第1項之罪因而致人於死者，處無期
徒刑或5年以上有期徒刑；致重傷者，處3年以上10年以下有期徒
刑。